臺灣桃園地方法院刑事判決　　　　　　　 94年度訴字第100號
公　訴　人　臺灣桃園地方法院檢察署檢察官
被　　　告　戊○○　男　29歲.
　　　　　　丙○○　男　31歲.
共　　　同
選任辯護人　巫宗翰律師
上列被告因重利案件，經檢察官提起公訴（93年度偵字第12696
號）後，聲請改依協商程序而為判決，本院判決如下：
    主  文
戊○○共同常業重利，處有期徒刑陸月，如易科罰金，以佰元
折算壹日。
丙○○幫助常業重利，處有期徒刑肆月，如易科罰金，以佰元
折算壹日。
　　事實及理由
一、戊○○、許永財（由檢察官另案處理）及姓名年籍成年人數
    人共同基於常業重利之犯意聯絡，於民國93年6 月至8 月間
    ，先在中國時報、自由時報、蘋果日報等報紙分類廣告欄刊
    登「卡刷爆－可再刷」、「刷爆可再刷卡借貸」、「信用卡
    刷卡轉現」、「刷卡借現金」及「專辦無額度信用卡－各銀
    行皆可現領－免費專線0000000000」等刷卡借款分類廣告，
    招攬急需金錢週轉之不特定人向其借款，其放款之方式為：
    不特定人撥打上開電話後，即約定見面地點，並請該借款人
    至桃園縣桃園市○○○街452 號址，經瞭解借款人積欠信用
    卡債務之金額及欲借之金額後，即先代借款人清償信用卡債
    務，取得發卡銀行同意借款人繼續使用信用卡，即帶領借款
    人持信用卡至「順發3C電腦賣場」、「特易購賣場」、「全
    國電子專賣店」等各大賣場以分期付款方式刷卡購物，所購
    得之商品由借款人簽立「客戶委託轉賣書」形式上轉賣予戊○○等人，而戊○○等人則將借款人實際之刷卡總金額於扣
    除代償之信用卡債務及交付借款人之金額後，餘款則充為代
    償及借款金額之利息，而取得與原本顯不相當之重利，並以
    之為常業。嗣於：
(1)、93年6 月5 日，壬○○急需現金週轉，戊○○等人即透過自
    動櫃員機先清償壬○○中國信託商業銀行信用卡債務新台幣
    (下 同)49000 元 後，即帶同壬○○分別前往桃園縣桃園市
    ○○街38號1 樓「順發3C電腦賣場」、桃園市○○路「特易
    購商場」刷卡購物，各購入價值49986 元、500031元之家電
    用品，合計100017元，而戊○○等人則僅交付壬○○2000 0
    元，而取得與原本顯不相當之重利。。
(2)、93年7 月30日，子○○急需現金週轉，戊○○等人即透過自
    動櫃員機先清償子○○中國信託商業銀行信用卡債務126000
    元後，即帶同子○○分別前往「順發3C電腦賣場」、「特易
    購商場」刷卡購物，各購入價值119700元、120009元之家電
    用品，及以聯邦商業銀行信用卡在上述賣場刷卡54498 元、
    19947 元，合計314154元，子○○並填寫客戶委託轉賣書，
    戊○○等人則僅交付子○○82000 元，而取得與原本顯不相
    當之重利。。
(3)、93年7 月29日 (起訴書誤載28日)， 辛○○急需現金週轉，
    戊○○等人即透過自動櫃員機先清償辛○○中國信託商業銀
    行信用卡債務60000 元後，即帶同辛○○分別前往「順發3C
    電腦賣場」、刷卡購物50000 元，並預借現金60000 元，合
    計110000元，辛○○並填寫客戶委託轉賣書，扣除代為清償
    之60000 元，戊○○等人則僅交付辛○○21000 元，而取得
    與原本顯不相當之重利。。
(4)、93年7 月29日，甲○○急需現金週轉，戊○○等人即透過自
    動櫃員機先清償甲○○中國信託商業銀行信用卡債務94000
    元後，即帶同甲○○持中國商業銀行、安泰商業銀行、匯豐
    商業銀行、聯邦商業銀行等發卡銀行信用卡，分別前往刷卡
    購物及預借現金，合計74萬餘元，甲○○並填寫客戶委託轉
    賣書，戊○○等人則僅交付甲○○441000元，而取得與原本
    顯不相當之重利。。
(5)、93年7 月31日，己○○急需現金週轉，戊○○等人即透過自
    動櫃員機先清償己○○中國信託商業銀行信用卡債務41000
    元後，即帶同己○○分別前往「順發3C電腦賣場」、「特易
    購商場」刷卡購物，各購入價值39500 元、40365 元之家電
    等用品，合計79865 元，己○○並填寫客戶委託轉賣書，扣
    除代為清償之41000 元，戊○○等人僅交付己○○12000 元
    ，而取得與原本顯不相當之重利。。
(6)、93年7 月31日，庚○○急需現金週轉，經撥打自由時報廣告
    欄之電話後，即由不詳之人帶領庚○○至桃園市○○○街45
    2 號，另一不詳姓名男子即帶領庚○○前往桃園縣桃園市○○路上之「全國電子專賣店」由庚○○辦理玉山銀行分期購
    買冷氣機1 台41000 元，經庚○○填寫客戶委託轉賣書，戊○○交付20000 元予庚○○，而取得與原本顯不相當之重利
    。
(7)、93年8 月2 日，癸○○急需現金週轉，戊○○等人即替癸○○申請中國信託商業銀行信用卡1 張後，即帶癸○○至手機
    行、特易購商場刷卡購物，各購入價值34500元、34515元之
    家電等用品，合計69015 元，癸○○並填寫客戶委託轉賣書
    ，戊○○等人則僅交付癸○○37000 元，而取得與原本顯不
    相當之重利。。
(8)、93年8 月3 日，丁○○急需現金週轉，戊○○等人即透過自
    動櫃員機先清償子○○中國信託商業銀行信用卡債務39000
    元後，即由不詳之人帶同丁○○持中國信託商業銀行信用卡
    前往「順發3C電腦賣場」刷卡購物39937 元，並以預借現金
    39000 ，合計78937 元，丁○○並填寫客戶委託轉賣書，扣
    除代償之39000 元，戊○○等人則僅交付丁○○16000 元，
    而取得與原本顯不相當之重利。。
(9)、93年8 月2 日，乙○○急需現金週轉，戊○○等人即透過自
    動櫃員機先清償子○○中國信託商業銀行信用卡債務33000
    元後，即帶同乙○○分別前往「順發3C電腦賣場」刷卡購物
    29933 元，及以信用卡預借現金30000 元，合計59933 元，
    乙○○並填寫客戶委託轉賣書，扣除代償之33000 元，戊○○等人則僅交付乙○○8000元，而取得與原本顯不相當之重
    利。
　　丙○○則基於幫助犯意，於上揭(5)至(7)時間，駕駛自用小客
    車幫助戊○○搭載己○○、庚○○、癸○○前往刷卡購物。
二、嗣於93年8 月3 日14時30分許，為警在上址查獲，並扣得報
    刊分類廣告乙則、客戶資料、日報表、帳冊、記事本、子○○、己○○、辛○○、乙○○、丁○○、癸○○、甲○○、
    庚○○之客戶委託轉賣書、申請信用卡資料、刷卡資料等。
三、證據：
    (1)被告戊○○、丙○○之自白。
    (2)證人壬○○、子○○、辛○○、甲○○、己○○、庚○○
      、癸○○、丁○○、乙○○之證詞。
    (3)中國時報、自由時報分類廣告。子○○、己○○、辛○○
      、乙○○、丁○○、癸○○、甲○○之「客戶委託轉賣書
      」。壬○○、乙○○、丁○○之順發電腦股份有限公司桃
      園店分期付款報價單、訂購單、統一發票。壬○○之特易
      購簽帳單影本。乙○○所簽立之贓物認領保管單、客戶資
      料。丁○○之信用卡影本、所簽立之贓物認領保管單及中
      國信託商業銀行信用卡消費明細。癸○○之信用卡影本。
      子○○、己○○、癸○○之特易購信用卡簽帳單。照片六
      張、免付電話申請書、中國信託商業銀行、匯豐銀行、安
      泰及聯邦商銀函。
四、本件經檢察官與被告及辯護人於審判外達成協商之合意，且
    被告已認罪，其合意內容為：被告戊○○願受科刑範圍為有
    期徒刑6 月，被告丙○○願受科刑範圍為有期徒刑4 月。經
    查上開合意並無刑事訴訟法第455 之4 第1 項所列情形之一
    ，檢察官聲請改依協商程序而為判決，本院爰不經言詞辯論
    ，於協商合意範圍內為協商判決。
五、應適用之法條：刑事訴訟法第455 之4 第2 項、第455 之8
    ，刑法第28條、第345 條、第30條、第41條第1 項前段，罰
    金罰鍰提高標準條例第1 條前段、第2 條。
六、本判決除有刑事訴訟法第455 之4 第1 項第1 、2 、4 、6
    、7 款所定情形之一，或違反同條第2 項規定者外，不得上
    訴。
七、如不服本判決，得自收受判決送達之日起10日內，向本院提
    出上訴書狀，上訴於第二審法院。
中　　華　　民　　國　　94　　年　　7 　　月　　5 　　日
                  刑事第九庭    審判長法  官  林明洲
                                      法  官  林春鈴
                                      法  官  黃斯偉
以上正本證明與原本無異。
                                      書記官　李珈慧
中　　華　　民　　國　　94　　年　　7 　　月　　5 　　日
論罪法條之依據：
中華民國刑法第345條
(常業重利罪)
以犯前條之罪為常業者，處五年以下有期徒刑，得併科三千元以
下罰金。
